옵션 익히기 2
---------------

코드 청크가 자신이 가지고 있는 소스코드를 출력으로 할지 여부를 제어할 수 있다.
이것은 echo 옵션으로 TRUE 나 FALSE 혹은 숫자 값을 정할 수 있다.
디폴트는 TRUE 다. echo=TRUE 면 출력하고 FALSE 는 출력하지 않는다. 
숫자 값은 코드의 일부만 출력할 때 사용한다. 예를 들어 echo=1:3 이면 1에서 3번 줄까지를 echo=-2는
2번줄을 제외하라는 의미이다. ehco=(1,3)은 1번과 3번줄을 출력 하라는 의미이다.

```{r setting, include=FALSE}
library(ggplot2)
```

다음과 같이 히스토그램을 그린다.
```{r normaldis, echo=FALSE}
a<-rnorm(1000)
hist(a, col='orange')
```

ggplot2로 같은 히스토그램을 그린다.
```{r ggplot, echo=TRUE}
P<-ggplot(as.data.frame(a),aes(a))
P<-P+geom_histogram(binwidth=0.2,fill='orange')
P<-P+theme_bw()
P
```

옵션 익히기
============

코드 청크가 어떤 조건에 맞을 때만 실행되도록 할 수 있다.
처음 코드는 일종의 조절자 역할을 한다.
세번째 코드 청크에서는 ! 여산자를 사용해 부정하고 있다.

```{r}
dothis<-TRUE
```

참 이므로 결과로 실행
```{r eval=dothis}
head(iris)
hist(iris$Sepal.Length)
```

거짓 이므로 코드만 보임

```{r eval= !dothis}
head(iris)
hist(iris$Sepal.Length)
```

옵션 익히기 3
=============

tidy 옵션은 코드를 정리한다.
다음은TRUE 결과이다.

```{r codeco, tidy=TRUE}
a<-sample(1:10, 10, replace=TRUE)
f<-function(x){m<-mean(x); s<-sd(x); v<-var(x)
return(list(mean=m, sd=s, var=v))}

a
f(a)
```

@다음은 'prompt=TRUE , tidy=FALSE' 로 주었다. @
```{r prompt=TRUE, comment=NA, tidy=FALSE}
a<-sample(1:10,10,replace = TRUE)
f<-function(x){m<-mean(x); s<-sd(x); v<-var(x)
return(list(mean=m, sd=s, var=v))}

a
f(a)
```

```{r, include=FALSE}
library(knitr)
```

결과 텍스르를 보낼 방법 결정하기:results
=====================================
```{r}
kable(head(iris))
```

```{r results='asis'}
kable(head(iris))
```

```{r results='hide'}
kable(head(iris))
```

